最高法院刑事判決　　　　　　　　　 111年度台上字第3814號
上　訴　人　林盟翰
上列上訴人因違反毒品危害防制條例案件，不服臺灣高等法院高
雄分院中華民國111年6月14日第二審判決（111年度上訴字第305
號，起訴案號：臺灣高雄地方檢察署109年度偵字第23435號、11
0年度偵字第6875號），提起上訴，本院判決如下：
    主  文
上訴駁回。
    理  由
一、按刑事訴訟法第377 條規定，上訴於第三審法院，非以判決
    違背法令為理由，不得為之。是提起第三審上訴，應以原判
    決違背法令為理由，係屬法定要件。如果上訴理由書狀並未
    依據卷內訴訟資料，具體指摘原判決不適用何種法則或如何
    適用不當，或所指摘原判決違法情事，顯與法律規定得為第
    三審上訴理由之違法情形，不相適合時，均應認其上訴為違
    背法律上之程式，予以駁回。
二、本件原審審理結果，認為上訴人林盟翰有其犯罪事實欄所載
    販賣第二級毒品甲基安非他命各犯行明確，因而維持第一審
    論處上訴人犯販賣第二級毒品13罪刑（均處有期徒刑）及諭
    知相關沒收暨追徵之判決，駁回其就量刑部分在第二審之上
    訴，已引據第一審判決載敘所認定之犯罪事實為基礎，補充
    說明量刑審酌之依據及其裁量之理由，有卷存資料可資覆按
    。
三、毒品危害防制條例（下稱毒品條例）第17條第1 項規定「供
    出毒品來源，因而查獲其他正犯或共犯者」，係指被告具體
    供出毒品來源之資訊，使調查或偵查犯罪之公務員得據以對
    之發動調查或偵查程序，並據以破獲而言。亦即被告「供出
    毒品來源」與嗣後調查或偵查公務員對之發動調查或偵查並
    進而破獲之間，論理上須有先後且相當之因果關係，非謂一
    指認毒品來源之人，即得依上開規定予以減刑。原判決就上
    訴人主張其供出毒品上游係綽號「陳苡琳」之吳靜琳及邱振
    龍一節，依調查所得，已敘明：第一審依上訴人之供述，函
    詢高雄市政府警察局刑事警察大隊後，經覆以：本大隊人員
    於民國110年8月4日業已查獲邱振龍涉嫌毒品案，並於110年
    8月5日以高市警刑大偵7字第11072052400號解送人犯報告書
    至高雄地方檢察署偵辦在案，惟吳靜琳（綽號：陳苡琳）經
    查未具實質犯罪事證可供偵辦等語，有卷附上開刑事警察大
    隊110 年10月29日高市警刑大偵7字第11072839500號函檢附
    職務報告、解送人犯報告書（誤載為陳靜琳）足憑，可見上
    訴人供出吳靜琳之部分並未查獲不法；而所供出邱振龍部分
    ，觀諸上開解送人犯報告書內容，則係以邱振龍涉犯毒品條
    例第4條第1項之販賣第一級毒品海洛因罪嫌而移送臺灣高雄
    地方檢察署，與上訴人本件販賣甲基安非他命13次之犯行間
    ，顯不具上下游供需因果關係之理由甚詳，因認上訴人所為
    並不合於毒品條例第17條第1 項之規定，未依該條項之規定
    減輕其刑，其法則之適用，並無違誤。又原判決依據前揭事
    證，已認無積極證據足資證明吳靜琳、邱振龍提供第二級毒
    品予上訴人之犯行，即無因上訴人之供述毒品來源而查獲之
    情形，亦即彼等間並不具上下游供需因果關係，因而已無調
    查之必要，原審未再為其他無益之調查，於法自無不合。又
    本院為法律審，不調查新證據，上訴人於原審審理時明示僅
    就第一審量刑過重為爭執，上訴於本院始爭執其自白之任意
    性及原審有調查證據未盡之違誤，揆諸首揭說明，自非適法
    之第三審上訴理由。
四、刑之量定，係實體法上賦予法院得依職權自由裁量之事項，
    苟已以行為人之責任為基礎，並斟酌刑法第57條各款所列情
    狀，在法定刑度內，酌量科刑，無偏執一端，致明顯失出失
    入情形，即不得任意指摘為違法，以為第三審上訴之理由。
    原判決說明第一審判決已具體審酌刑法第57條科刑等一切情
    狀，並載敘如何有依毒品條例第17條第2 項歷審均自白規定
    均減輕其刑之理由，在罪責原則下適正行使其量刑之裁量權
    ，維持第一審科處如其附表一所示各編號所示之刑及其應執
    行刑（有期徒刑6 年10月），核其量定之刑罰，已兼顧相關
    有利與不利之科刑資料，客觀上並未逾越法定刑度或範圍，
    核無濫用裁量權限或牴觸比例原則、罪刑不相當之情形存在
    。又應否依刑法第59條酌量減輕其刑，法院本屬有權斟酌決
    定，故未酌減其刑，既不違背法令，自不得執為提起第三審
    上訴之理由，原審審酌上訴人所犯情狀，認無可憫恕之事由
    ，已闡述其理由明確，未依該條規定酌減其刑，亦無違法可
    指。
五、上訴意旨，顯非依據卷內訴訟資料具體指摘原判決有何違背
    法令之情形，徒就原審採證、證據判斷力及量刑職權之適法
    行使，以及原判決已明確論斷說明之事項，暨不影響於判決
    結果之枝節問題，徒以自己之說詞，任意指為違法，並重為
    事實之爭執，要與法律規定得為第三審上訴理由之違法情形
    ，不相適合。應認其上訴為違背法律上之程式，予以駁回。
    又本件為程序判決，上訴請求本院適用刑法第59條酌減其刑
    ，自無從審酌，附此敘明。
據上論結，應依刑事訴訟法第395條前段，判決如主文。
中    華    民    國   111    年    8     月    17    日
                  刑事第七庭審判長法  官  段  景  榕  
                                  法  官  楊  力  進  
                                  法  官  汪  梅  芬  
                                  法  官  宋  松  璟  
                                  法  官  沈  揚  仁  
本件正本證明與原本無異
                                  書記官
中    華    民    國   111    年    8     月    26    日